臺灣屏東地方法院民事判決
                                    110年度潮簡字第683號
原      告  陳威誌  
被      告  王國寶  
上列當事人間請求損害賠償事件，本院於民國111年1月25日言詞
辯論終結，判決如下：
    主  文
原告之訴駁回。
訴訟費用由原告負擔。
    事實及理由
壹、程序部分：
    按簡易訴訟之訴狀送達後，原告不得將原訴變更或追加他訴
    ，但請求之基礎事實同一者，不在此限。民事訴訟法第255
    條第1項但書第2款、第436條第2項各有明定。查原告起訴請
    求被告給付新臺幣（下同）90,000元，嗣則請求並追加請求
    權基礎如下述（本院卷第4、42、44頁），核屬基礎事實同
    一之請求，於法有據。
貳、實體部分：
一、原告主張：被告於民國108年7月13日20時7分許，駕駛車牌
    號碼00-0000號自用小客車（下稱A車）在屏東縣○○鄉○○路00
    0號，未注意後方來車即貿然倒車，撞擊後方訴外人陳薛桂
    花所有、原告駕駛車牌號碼00-0000號自用小客車（下稱B車
    ），B車受損維修費用含零件2,368元、工資及烤漆16,579元
    、估價服務費用947元，陳薛桂花已將對被告之債權讓與原
    告，原告請求權時效應自收受道路交通事故初步分析研判表
    起算，起訴時尚未罹於時效，爰擇一依民法第184條第1項、
    第179條、第197條第2項規定為請求，並聲明：被告應給付
    原告19,894元，及自起訴狀繕本送達翌日起至清償日止，按
    年息5%計算之利息。
二、被告則以：兩車於上開時、地雖有碰撞，但原告距事故日相
    隔逾2年始提出估價單，不足認定為被告所致損害，且原告
    請求權亦罹於時效等語資為抗辯，並聲明：原告之訴駁回。
三、經查，兩造分別駕駛A、B車於上開時、地，因被告上述行為
    發生碰撞，陳薛桂花已將債權讓與原告等情，有公路監理電
    子閘門查詢、車輛損害賠償暨不當得利返還請求權讓與同意
    書等件可佐（本院卷第29、54頁），並經本院調閱交通事故
    卷宗無訛，且為兩造所不爭執，堪信為真實。
四、得心證之理由：
  ㈠侵權行為部分：
　⒈按因故意或過失，不法侵害他人之權利者，負損害賠償責任
    。故意以背於善良風俗之方法，加損害於他人者亦同。次按
    請求權，因十五年間不行使而消滅。但法律所定期間較短者
    ，依其規定。消滅時效，自請求權可行使時起算。時效完成
    後，債務人得拒絕給付。因侵權行為所生之損害賠償請求權
    ，自請求權人知有損害及賠償義務人時起，二年間不行使而
    消滅，自有侵權行為時起，逾十年者亦同。債務人於受通知
    時，所得對抗讓與人之事由，皆得以之對抗受讓人。民法第
    125條、第128條前段、第144條第1項、第197條第1項、第29
    9條第1項已明定。次按民法第一百九十七條第一項所定：「
    因侵權行為所定之損害賠償請求權，自請求權人知有損害及
    賠償義務人時起二年間不行使而消滅」，所謂「知」有損害
    及賠償義務人之知，係指明知而言。其因過失而不知者，並
    不包括在內。如當事人間就「知」之時間有所爭執，應由賠
    償義務人就請求權人知悉前之事實負舉證責任（最高法院72
    年台上字第1428號判決意旨參照）。又按民法第128條所謂
    請求權可行使時，係指行使請求權在法律上無障礙時而言，
    請求權人因疾病或其他事實上障礙，不能行使請求權者，時
    效之進行不因此而受影響。權利人主觀上不知已可行使權利
    ，為事實上之障礙，非屬法律障礙（最高法院95年度第16次
    民事庭會議決議意旨參照）。
  ⒉經查，兩造駕駛A、B車固因被告前述行為而碰撞，惟觀原告
    起訴未具估價單，遲自本院為言詞辯論命原告提出B車受損
    估價單等件，原告始於本院111年1月25日言詞辯論期日提出
    估價單，且所載估價日期為110年12月15日，與事故日相隔
    逾2年，徵以原告提出統一發票亦僅有估價服務費用947元（
    本院卷第51-53頁），則估價單上維修項目是否與被告前述
    行為有相當因果關係，顯有疑義，尚難認定被告已成立侵權
    行為。又兩造均陳事故日至警局作筆錄，並取得記載兩造姓
    名之道路交通事故當事人登記聯單（本院卷第36、42頁），
    復從原告駕駛陳薛桂花所有B車並受讓債權等節，亦堪認陳
    薛桂花應於事故日即明知損害及被告為賠償義務人，則原告
    受讓陳薛桂花前揭債權後，遲至110年7月19日方提起本件訴
    訟，有本院收卷章戳可憑（本院卷第4頁），已罹於民法第1
    97條第1項之2年時效，被告自得以時效抗辯對抗而拒絕給付
    。至原告主張請求權時效自收受道路交通事故初步分析研判
    表起算等語，顯對民法時效規定有所誤解，僅屬事實上障礙
    ，仍無改其請求權已逾時效之情，亦非可取。
　㈡不當得利部分：　
　⒈按無法律上之原因而受利益，致他人受損害者，應返還其利
    益。雖有法律上之原因，而其後已不存在者，亦同。損害賠
    償之義務人，因侵權行為受利益，致被害人受損害者，於前
    項時效完成後，仍應依關於不當得利之規定，返還其所受之
    利益於被害人。民法第179條、第197條第2項分別明定。
　⒉原告另依民法第179條、197條規定為請求，然被告依法拒絕
    給付，且原告亦未舉證被告已成立侵權行為及因而受有利益
    ，皆與前開規定未合，此部分請求，仍屬無憑。
五、綜上所述，原告依民法第184條第1項、第179條、第197條第
    2項規定，請求被告給付19,894元，及自起訴狀繕本送達翌
    日起至清償日止，按年息5%計算之利息，為無理由，應予駁
    回。
六、本件事證已臻明確，兩造其餘攻擊防禦方法及證據，核與判
    決之結果不生影響，爰不一一論列，併此敘明。
七、訴訟費用負擔之依據：民事訴訟法第78條。
中　　華　　民　　國　 111 　年　　2 　　月　　17　 　日
                  潮州簡易庭  法　官　曾迪群
以上正本係照原本作成。
如不服本判決，應於送達後20日內，向本院提出上訴狀並表明上
訴理由，如於本判決宣示後送達前提起上訴者，應於判決送達後
20 日內補提上訴理由書（須附繕本）。如委任律師提起上訴者
，應一併繳納上訴審裁判費。
中　　華　　民　　國　 111　　年　　2 　　月　　17　　日
                              書記官　劉  佳